臺灣臺中地方法院刑事判決　　　　　　　96年度訴字第1979號
公　訴　人　臺灣臺中地方法院檢察署檢察官
被　　　告　乙○○
上列被告因搶奪等案件，經檢察官提起公訴（96年度偵字第835
7號），及追加起訴（96年度偵字第13681號），因被告於準備程
序中就被訴事實為有罪之陳述，經本院合議庭裁定由受命法官獨
任進行簡式審判程序，本院判決如下：
    主    文
乙○○意圖為自己不法之所有，而搶奪他人之動產，處有期徒刑
柒月；又意圖為自己不法之所有，而搶奪他人之動產，處有期徒
刑柒月；又意圖為自己不法之所有，而搶奪他人之動產，處有期
徒刑柒月；又意圖為自己不法之所有，而搶奪他人之動產，處有
期徒刑柒月；又意圖為自己不法之所有，而搶奪他人之動產，處
有期徒刑柒月；又竊盜，處有期徒刑月；又竊盜，處有期徒刑
月；應執行有期徒刑壹年拾月。
    事實及理由
一、本件犯罪事實如下：乙○○意圖為自己不法之所有，騎乘車
    牌號碼YBR-330號重型機車尋找行搶對象，於趁人不備之際
    徒手搶奪財物，而為下列搶奪行為：（一）於民國96年1月2
    0日16時許，騎乘上開機車行經臺中縣東勢鎮○○○○道隧
    道口（往后里方向），見甲○○騎腳踏車行經該處，皮包放
    在該腳踏車前籃子內，有機可乘，乃徒手搶奪該皮包1只【
    內有新臺幣（下同）現金2000元、G-PLUS廠牌、G903型行動
    電話1支、身分證、金融卡、鑰匙等物】得手後，旋騎乘上
    開機車逃逸，並於同月22日將上開竊得之行動電話持往張秀
    英所經營位於臺中縣豐原市○○路450之1號之欣晃通訊行，
    變賣得款500元，供己花用。（二）於96年2月15日21時10分
    ，騎乘上開機車，行經臺中市○○市○○路78巷口時，見陳
    銘忠在同路80號「85度Ｃ飲料店」前飲用咖啡，背包套放於
    餐椅上，有機可趁，乃將上開機車停妥後，快步靠近陳銘忠
    ，伸手搶奪陳銘忠所有上開背包1只（內有現金約5000元、
    身分證、駕照、行照各1張、信用卡2張、提款卡2張、BENQ
    SIEMENS廠牌、S88型行動電話1支等物）得手後，旋騎乘機
    車迅速逃逸，並於同年2月21日將該竊得之行動電話，持往
    陳志昇所經營位於臺中縣豐原市○○街112號1樓之鴻齊通訊
    行，委由不知情友人呂俊毅為出賣人，加以變賣得款2200元
　  ，供己花用。（三）於同年2月22日17時36分，在臺中縣豐
    原市○○街自行車道花樑鋼橋前（起訴書記載臺中縣豐原市
    ○○○○道口），見金鴻奎騎乘自行車行經該處，有機可趁
    ，乃在其前方車道中間佯裝打電話，趁金鴻奎騎自行車接近
    時，徒手搶奪該自行車前置物籃內其女金怡文所有ＬＶ手提
    包1只（內有金怡文之提款卡2張、身分證、健保卡各1張、
    汽車駕照1張、壽險執照2張、現金6000元、O2廠牌PDA行動
    電話1支及唐連成之提款卡2張）得手後，旋騎乘機車逃逸，
    並將該竊得之行動電話持往郭色華所經營位於臺中縣豐原市
    ○○路208號之慶豐通訊行，變賣得款3000元，供己花用。
    （四）於同年3月5日22時28分，在臺中縣豐原市○○路157
    號前，見梁斐閑騎乘機車停在該處等候所購買物品，有機可
    趁，乃騎乘機車靠近梁斐閑後，伸手搶奪梁斐閑所有置放於
    機車腳踏板上之紅色大包包1只（內有身分證1張、提款卡3
    張、駕照、行照、健保卡各1張、CDMA廠牌、XG102C型行動
    電話1支等物）得手，隨即騎乘機車逃逸。（五）於同年3月
    13日19時54分，在臺中縣豐原市○○里○○街16號「江青草
    堂複合式餐飲」店內，見陳美吟在該處用餐，皮包置放於餐
    桌上，有機可趁，乃徒手搶奪陳美吟所有皮包1只（內有現
    金11000元、身分證、信用卡各1張、提款卡2張、健保卡4張
    、innostream廠牌行動電話1支、咖啡色皮夾1只、女用手錶
    1支等物）得手後，隨即騎乘機車逃逸。另意圖為自己不法
    之所有，先後為下列竊盜行為：（一）於同年2月26日9時30
    分，見張宋絹枝進入不詳姓名之人所有位於臺中縣豐原市○
    ○路117號住宅內購買藥膏，所有手提包1只置於門內椅子上
    ，有機可乘，乃徒手竊取該手提包1只（內有現金8000元、
    身分證2張、健保卡、殘障手冊各1張）得手，隨即逃逸。（
    二）於同年3月2日凌晨1時40分，在臺中縣豐原市○○路169
    巷內，徒手竊取周嘉屏所有置於機車腳踏板上之皮包1只（
    內有現金6000元、SONY ERICSSON廠牌、K618i型行動電話1
    支、身分證、健保卡、提款卡各1張）得手，隨即逃逸，並
    於同年3月6日將上開竊得之行動電話持往劉冠宏所經營位於
    臺中縣豐原市○○○路689號之飛騰通訊行，變賣得款3000
    元，供己花用。
二、上開犯罪事實，有以下證據可資證明：
    (一)被告乙○○於警詢、偵查中及本院行準備程序、審理時之
      自白。
    (二)被害人甲○○、陳銘忠、金鴻奎、梁斐閑、陳美吟、張宋
      絹枝、周嘉屏於警詢中之指訴及證人張秀英、陳志昇、郭
　　　色華、劉冠宏、呂俊毅於警詢中之證述。
    (三)贓物認領保管單2張、中古手機買賣登記切結書、買賣契
      約（切結）書、買賣契約書、買賣切結書、內政部警政署
      刑事警察局96年3月20日刑紋字第0960040026號鑑驗書各1
      份及現場照片等。
三、至檢察官雖於起訴書中對被告具體求刑有期徒刑3年6月，惟
    本院衡酌被告並無前科，素行尚佳，復於犯後坦承犯行，深
    表悔意，且業已賠償被害人張宋絹枝，取得其原諒等情，認
    處以如主文所示之刑，已足資懲儆，附此敘明。
四、依刑事訴訟法第273條之1第1項、第299條第1項前段、第310
    條之2、第454條第1項，刑法第320條第1項、刑法第325條第
    1項、第51條第5款，刑法施行法第1條之1第1項、第2項前段
    ，判決如主文。
本案經檢察官黃雅楓到庭執行職務。
中　　華　　民　　國　　96　　年　　6 　　月　　29　　日
                   　臺灣臺中地方法院刑事第11庭
                                法  官  丁智慧
上正本證明與原本無異。
如不服本判決，得於收受判決書送達翌日起10日內，以書狀敘述
理由（須附繕本），向本院提出上訴。
                                書記官  陳淑華
中　　華　　民　　國　　96　　年　　6 　　月　　29　　日
附錄本案論罪科刑法條全文：
刑法第320條第1項
意圖為自己或第三人不法之所有，而竊取他人之動產者，為竊盜
罪，處5年以下有期徒刑、拘役或500元以下罰金。
刑法第325條第1項
意圖為自己或第三人不法之所有，而搶奪他人之動產者，處6月
以上5年以下有期徒刑。
